【裁判字號】    89,毒抗,750
【裁判日期】    890620
【裁判案由】    毒品危害防制條例
【裁判全文】
臺灣高等法院刑事裁定                      八十九年度毒抗字第七五號
    抗  告  人  甲○○
    即  被  告
右抗告人因違反毒品危害防制條例案件，不服臺灣板橋地方法院八十九年度毒聲字第
三八八０號，中華民國八十九年六月二十日第一審裁定（聲請案號：臺灣板橋地方法
院檢察署八十九年度毒偵字第二五九四號、八十九年度聲觀字第二三一八號），提起
抗告，本院裁定如左：
    主      文
抗告駁回。
    理      由
一、本件檢察官聲請意旨略以：被告甲○○於民國八十九年三月九日二時四十五分回
    溯九十六小時內，在臺北縣不詳地點施用第二級毒品安非他命，為警於八十九年
    三月九日在臺北縣板橋市○○路一九九號前查獲，有第二級毒品安非他命十六公
    克暨臺北縣衛生局出具之尿液檢驗報告在卷可稽，爰依毒品危害防制條例第二十
    條第三項前段、觀察勒戒處分執行條例第三條第一項，聲請裁定將被告送勒戒處
    所觀察、勒戒；原法院則以：按甲基安非他命經口服投與後，約百分之七十於二
    十四小時內自尿中排出，約百分之九十於九十六小時內自尿中排出，且甲基安非
    他命成分之檢出與其投與方式、投與量、個人體質、採尿時間與檢測儀器之精密
    度等諸多因素相關，因此僅憑尿液中呈甲基安非他命陽性反應，並無法確定推算
    吸食時間距採尿時間長短，惟依上述資料推斷，最長可能不會超過四日，為行政
    院衛生署藥物食品檢驗局八十一年二月八日（八一）藥檢壹字第○○一一五六號
    所證實，查被告於八十九年三月九日二時二十分許為警查獲，嗣於同日二時四十
    五分許警訊後採集其尿液，該尿液經送臺北縣衛生局檢驗結果，確呈安非他命之
    陽性反應，有該局於八十九年三月二十七日出具之北縣衛六字第一五一六號尿液
    檢驗成績書在卷可憑，此外復有第二級毒品安非他命一小包（重十六公克）扣案
    可佐，因認被告確有施用安非他命之行為，爰裁定被告應送勒戒處所觀察勒戒。
二、抗告意旨略以：被告於尿液檢驗，因調理身體之需要，曾有陸續服用中藥之行為
    ，又被告於四、五月間曾捐血，經檢查並無任何異樣，而被告現有正當職業，工
    作情況正常，且員警搜索時，現場並無任何施用安非他命之痕跡，亦無施用之工
    具，自不得僅憑尿液檢驗報告，即裁定令被告送勒戒處所觀察勒戒云云。
三、經查，原法院以被告尿液經篩驗及確認鑑定結果，確呈甲基安非他命陽性反應，
    再參酌施用毒品者所採集尿液檢驗之經驗法則，認被告施用安非他命行為事證明
    確，而裁定將被告送入勒戒處所為觀察勒戒，經核並無不當或違法；再查，被告
    於警訊中雖供稱前幾天曾服用中藥，然並未具體指明所服用之藥物名稱及處方來
    源，則其所為辯解，已非有據，況被告於為警查獲時，所持有之安非他命，確係
    購入預備供己施用，業據被告於警訊中自白明確，即於檢察官偵查中，亦自承獨
    自施用安非他命行為無訛，有警訊、偵訊筆錄在卷內可稽，則其嗣後始執右揭理
    由提起抗告，自不足援為有利於彼認定之依據。綜上事證，足認被告所提起抗告
    為無理由，應予駁回。
據上論斷，應依刑事訴訟法第四百十二條裁定如主文。
中    華    民    國      八十九      年      八      月     二十五     日
                            臺灣高等法院刑事第十七庭
                                審判長法  官  陳  正  雄
                                      法  官  許  錦  印
                                      法  官  林  勤  純
右正本證明與原本無異
不得再抗告。
                                      書記官  賴  思  華
中    華    民    國      八十九       年     八      月     二十八     日


司法院資訊處製作；財團法人民間司法改革基金會備份。
